臺灣臺北地法院刑事判決　　　　　　　93年度訴字第1401號
　　公訴人　臺灣臺北地方法院檢察署檢察官
　　被　告　乙○○
上列被告因違反期貨交易法案件，經檢察官提起公訴（92年度偵
緝字第1995號、1996號），本院判決如下：
    主  文
乙○○共同未經許可擅自經營期貨顧問事業，處有期徒刑拾月。
扣案如附表編號一至編號十二、編號十五至編號二一及編號二三
所示之物，均沒收。
    事  實
一、乙○○曾於民國八十八年間，因常業重利罪，經本院於九十
    二年一月二十二日以九十一年度訴字第一三０三號刑事判決
    判處有期徒刑六月，如易科罰金，以三百元折算一日，緩刑
    三年，於九十二年三月八日確定，現仍在緩刑期間。明知其
    任負責人之設於臺北市信義區○○○路○段五０八號十二樓
    之三之「天承行」僅有申辦營利事業登記證，並未辦理公司
    設立登記，登記營業項目為：「一、電腦設備安裝業；二、
    事務性機器設備批發業；三資訊軟體批發業；四、電子材料
    批發業；五、事務性機器設備零售業；六、資訊軟體零售業
    ；七、電子材料零售業；八、資訊軟體服務業；九、資料處
    理服務業；十、電子資料供應服務業。」，未經辦理公司設
    立登記，且未經財政部證券暨期貨管理委員會許可並發給許
    可證照，准予經營期貨經理事業及期貨顧問事業，竟自八十
    九年十一月十日起，擅自對外以「天承國際電腦資訊公司」
    名義自居，在報紙上刊登廣告，向外招攬甲○○（化名黃煜
    揚，另行審結）、蔡水樹（由臺灣臺北地方法院檢察署檢察
    官另案通緝中）、年籍不詳自稱名為江秀娟（化名江娟）、
    林念臻之成年女子等人為靠行經理人後，與該等靠行經理人
    基於共同以「天承國際電腦資訊公司」名義對外招攬客戶以
    經營期貨經理事業及期貨顧問事業之犯意聯絡，分由甲○○
    、蔡水樹、年籍不詳自稱名為江秀娟、林念臻之成年女子等
    靠行經理人對外以「天承國際電腦資訊公司」名義，先後招
    攬丙○○、朱億龍、洪妤瑄等客戶，與香港之張氏金融集團
    （海外）有限公司（下稱張氏公司）簽訂客戶協議書，依約
    將至少美金一萬元匯入張氏公司分別設於香港永亨銀行（Ｗ
    ＩＮＧ　ＨＡＮＧ　ＢＡＮＫ　ＬＩＭＩＴＥＤ），帳號Ｕ
    Ｓ　Ａ／Ｚ　000000000號，以及澳門之美國銀行
    （ＢＡＮＫ　ＯＦ　ＡＭＥＲＩＣＡ），帳號Ｓ／Ａ　九三
    八五號之指定帳戶內，作為外幣交易保證金後，即由鄭錦榮
    在「天承行」內，以「天承國際電腦資訊公司」名義，提供
    來自路透社、美聯社之國際外匯新聞、即時價位、走勢圖表
    、日線圖等套裝軟體及電子資訊，予客戶及各該靠行經理人
    使用，並由甲○○、蔡水樹、年籍不詳自稱名為江秀娟、林
    念臻之成年女子等靠行經理人，依據上開資訊做成各種幣別
    之技術及盤勢分析報表、建議買進賣出價位表及操作幣別等
    資料，供丙○○、朱億龍、洪妤瑄等客戶作為匯市操作參考
    並提供諮詢，經營「天承行」上開登記營業項目中之資訊軟
    體服務、資料處理服務及電子資料供應服務等業務，至丙○
    ○、朱億龍、洪妤瑄等客戶除可據此親至「天承行」內利用
    乙○○所提供之場所及電腦、專線電話及傳真機等設備，親
    自向張氏公司下單外，並可委由「天祥行」內之靠行經理人
    甲○○、蔡水樹、年籍均不詳自稱名為江秀娟、林念臻代客
    下單，再由張氏公司以張氏公司名義在外匯市場上，於客戶
    所繳交之外幣交易保證金五十倍之範圍內，進行包括美金、
    英鎊、歐元、日幣、瑞士法郎等外幣之買賣，每次交易以口
    計算，每口美金一千元，每買賣一口，張氏公司向客戶收取
    成交價格百分之八即美金八十元之手續費，再由張氏公司自
    所收取每口交易百分之八手續費中，退佣百分之三十即美金
    二十四元於「天祥行」，甲○○、蔡水樹、年籍均不詳自稱
    名為江秀娟、林念臻等靠行經理人則可向張氏公司抽取新臺
    幣（下同）八百元之佣金，並由「天承行」轉交，共同經營
    期貨經理及期貨顧問事業。迄於九十一年一月二十三日，為
    法務部調查局臺北市調查處在「天祥行」上址內查獲，並扣
    得乙○○所有及甲○○、蔡水樹、年籍均不詳自稱名為江秀
    娟、林念臻之成年女子等人所有，供其等共同經營期貨經理
    及期貨顧問事業所用及預備所用，如附表編號一至編號十二
    、編號十五至編號二一及編號二三所示之物，以及乙○○所
    有，如附表編號十三、十四、二二所示之物。
二、案經丙○○訴由法務部調查局臺北市調查處報請臺灣臺北地
    方法院檢察署檢察官偵查起訴。
    理  由
一、訊據被告乙○○對於上開犯罪事實坦承不諱（本院卷第二八
    頁），而上開「天承行」內之靠行經理人除同案被告甲○○
    外，另案被告蔡水樹及年籍均不詳自稱名為江秀娟、林念臻
    之成年女子等人亦均為「天承行」之靠行經理人一節，亦經
    被告於警詢時供述甚明（九十一年度偵字第八八二０號偵查
    卷第七頁），核與同案被告甲○○即「天承行」之靠行經紀
    人於偵查中及本院審理時所供：「我是八十九年十一月開始
    於天承行從事期貨顧問業務迄九十一年一月止。」、「（天
    承行有無招攬並提供資訊予客戶從事外幣保證金之期貨交易
    ？）有的。」、（天承行是否係以「天承國際電腦資訊公司
    」名義對外招攬客戶從事期貨交易？）是的。」（九十二年
    度偵緝字第一九九五號偵查卷第三七頁）、「‧‧‧我的工
    作跟其他同在天承行內任職的經理人都一樣，負責每天從各
    網站蒐集外幣走勢、國際重要訊息、經濟指述等資料撰寫市
    場的評論，也就是把我所蒐集來的資料經過我彙整分析之後
    撰寫成報告提供給客戶參考，裡面包括各個貨幣的強弱，建
    議買進賣出的價格給客戶，作為客戶操作外幣買賣的參考，
    我除了給書面的分析建議報告之外，另外如果客戶需要我會
    口頭跟他們解釋，建議操作內容，我就是內天在天承行內用
    電腦及傳真機把我分析整理的資料傳真給客戶，並向客戶講
    解，再由客戶直接撥打電話向香港的張氏集團下單，另外也
    有客戶靠了我所傳真的分析資料後，打電話來天承行找我，
    跟我講他在一定區間的價格當中例如二十元到二十五元之間
    要買幾口，要我幫他看盤下單我也會幫客戶直接下單，另外
    天承行提供場所、電腦的硬體設備以及來自於路透社、美聯
    社的國際間即時的外匯新聞、價位，客戶每買賣一口我可以
    抽到台幣八百元的佣金，我是跟天承行每個月結算一次，結
    算的依據就是以香港張氏集團給天承行的客戶當月份買賣明
    細的買賣次數來計算‧‧‧」之情節相符（本院卷第二０頁
    背面、第二一頁），並經甫至「天承行」內看盤見習操作買
    賣外匯事宜，惟實際上均尚未對外招攬客人之證人蔡勝雄、
    張世昌於警詢時及偵查中證述：客戶若欲在「天承行」買賣
    外匯須先簽訂客戶協議書，在匯入至少美金一萬元之交易保
    證金後，即可在所繳交之交易保證金五十倍之範圍內操作，
    交易方式有三：一由「天承行」內如同案被告甲○○及案外
    人蔡水樹等分析師，提供市場資訊供客戶參考後，由客戶親
    自向張氏公司下單；二為由分析師與客戶相互研究討論決定
    投資標的後，委由分析師代為下單；三為客戶簽署委託書，
    全權交由分析師代客下單等語無訛（九十一年度偵字第八八
    二０號偵查卷第一四頁、第一九頁；九十二年度偵緝字第一
    九九五號偵查卷第二八頁、第二九頁），且有證人丙○○、
    朱億龍於警詢時證稱：渠等係分別於九十年七月十二日、九
    十年八月底，分別受自稱黃煜揚亦即同案被告甲○○之招攬
    ，以及案外人蔡水樹之招攬，至「天承行」內，與香港張氏
    公司簽訂客戶協議書，各匯款美金三萬元至張氏公司設於澳
    門美國銀行（ＢＡＮＫ　ＯＦ　ＡＭＥＲＩＣＡ），帳號Ｓ
    ／Ａ　九三八五號之指定帳戶，以及先後匯款美金一萬元、
    美金七千七百九十三點九六元至張氏公司設於香港永亨銀行
    （ＷＩＮＧ　ＨＡＮＧ　ＢＡＮＫ　ＬＩＭＩＴＥＤ），帳
    號ＵＳ　Ａ／Ｚ　000000000號之指定帳戶後，即
    分別委由證人同案被告甲○○及案外人蔡水樹全權代為操作
    等語屬實（九十一年度偵字第八八二０號偵查卷第二七頁背
    面、第四三頁、第四四頁），此外，並有如附表所示之物扣
    案可資佐證，足認被告上開自白符實可採。其確有未辦理公
    司設立登記，且未經財政部證券暨期貨管理委員會許可並發
    給許可證照，准予經營期貨經理及期貨顧問事業之情形下，
    於上開時、地，以「天承國際電腦資訊公司」名義對外刊登
    廣告招攬靠行經理人，再由靠行經理人對外以「天承國際電
    腦資訊公司」名義招攬客戶與香港之張氏公司簽訂客戶協議
    書買賣外幣，且有在「天承行」內提供來自路透社、美聯社
    之國際外匯新聞、即時價位、走勢圖表、日線圖等套裝軟體
    及電子資訊，予客戶及各該靠行經理人使用，並由靠行經理
    人彙整上開資訊作成分析報告等資料，供客戶作為操作參考
    及諮詢，且可代客下單買賣外匯等事實，洵堪認定。
二、按所謂期貨交易，指依國內外期貨交易所或其他期貨市場之
    規則或實務，從事衍生自商品、貨幣、有價證券、利率、指
    數或其他利益之「期貨契約」、「選擇權契約」、「期貨選
    擇權契約」及「槓桿保證金契約」。而「槓桿保證金契約」
    係指當事人約定，一方支付價金一定成數之款項或取得他方
    授與之一定信用額度，雙方於未來特定期間內，依約定方式
    結算差價或交付約定物之契約，期貨交易法第三條第一項及
    同條項第四款分別定有明文。又所謂「外幣保證金交易」，
    係指一方於客戶與其簽約並繳付外幣保證金後，得隨時應客
    戶之請求，於保證金之數倍範圍內以自己之名義為客戶之計
    算，在外匯市場從事不同幣別間之即期或遠期買賣交易，此
    項交易不需實際交割，一般都在當日或到期前以反方向交易
    軋平而僅結算買賣差價，據此可知「外幣保證金交易」亦為
    期貨交易法第三條第一項第四款所定「槓桿保證金交易」之
    一種，屬期貨交易法第三條所定期貨交易業務之一，除有期
    貨交易法第三條第二項之公告豁免情形外，均應受期貨交易
    法之規範（此業經主管機關財政部證券暨期貨管理委員會以
    （八六）台財證（五）字第五六五六０號函釋在案）。經查
    ：證人丙○○、朱億龍等客戶與香港張氏公司所簽訂之客戶
    協議書，係在使渠等得於預先繳納至少美金一萬元開戶保證
    金之信用額度範圍內，向張氏公司下單買賣外幣之事實，已
    如上述，且觀諸該客戶協議書第一條：「客戶授權張氏金融
    集團以委託人或經紀人之身分，代客戶於不同的市場進行投
    資買賣，客戶同意張氏金融集團以相對之身分投資，客戶並
    同意承擔一切買賣之責任及後果。客戶亦授權張氏金融集團
    可以直接或間接經由張氏金融集團之委託人、經紀人或聯號
    執行客戶之買賣指令。」、第二條：「客戶同意必須由張氏
    金融集團所指定的最低保證金，並於張氏金融集團知會客戶
    時，客戶應立即在指定的日期之前存入所需的額外保證金，
    或其他款項。客戶完全明白此最低保證金額，張氏金融集團
    依國際市場慣例有充分之權利隨時增加或減少。如客戶未能
    依時補足保證金，張氏金融集團可以在任何時間無須通知客
    戶而取消客戶之任何買賣指令，或全部或部分予以結算以保
    障雙方權益。而客戶通知張氏金融集團取消此協議書後，或
    張氏金融集團通知客戶取消此協議書後，張氏金融集團均有
    權無須另行通知客戶即可用任何時間的市場價格按張氏金融
    集團的抉擇，將客戶名下未結算的買或賣合約，全部予以結
    算以保障雙方權益，同時所有由此而引起的一切損益及費用
    ，由客戶承擔。」所規定之交易方式觀之，足認證人丙○○
    、朱億龍及案外人洪妤瑄等客戶與張氏公司所簽訂之客戶協
    議書，係以買賣外幣為標的，以保證金制度進行交易，無須
    立刻實際交割現貨外幣，多於平倉後計算客戶差價損益，屬
    於前揭說明所謂之外幣保證金交易，而屬上開期貨交易法第
    三條第一項第四款所稱「槓桿保證金契約」之一種，應受期
    貨交易法之規範無誤。
三、次按經營期貨信託事業、期貨經理事業、期貨顧問事業或其
    他期貨服務事業，須經主管機關之許可並發給許可證照，始
    得營業；未經許可，擅自經營期貨信託事業、期貨經理事業
    、期貨顧問事業或其他期貨服務事業者，處七年以下有期徒
    刑，得併科新臺幣三百萬元以下罰金，期貨交易法第八十二
    條第一項、第一百十二條第五款亦分別定有明文。而期貨交
    易法第八十二條第一項所謂之「期貨顧問事業」，係指為獲
    取報酬，經營或提供期貨交易之分析、判斷建議者，從事接
    受委任，對期貨交易有關事項提供研究分析意見或建議、發
    行有關期貨交易之出版品、舉辦有關期貨交易之講習等有關
    業務；至同條項所謂之「期貨經理事業」，則係指經營接受
    特定人委任，對委任人之委託交易資金，就有關期貨交易為
    分析、判斷，並基於該分析判斷，為委任人執行期貨交易之
    業務者，得經營接受特定人委任從事全權委託期貨交易業務
    及其他經主管機關核准之有關業務，期貨顧問事業設置標準
    第二條第一項、期貨顧問事業管理規則第二條、期貨經理事
    業設置標準第二條、期貨經理事業管理規則第二條亦分別定
    有明文。是則，被告與同案被告甲○○、另案被告蔡水樹及
    年籍均不詳自稱名為江秀娟、林念臻之成年女子等靠行經理
    人，為分別從中獲取張氏公司向客戶所收取每口交易成交金
    額之百分之八手續費中百分三十之退佣，以及向張氏公司所
    抽取每口交易八百元之佣金，招攬仲介證人丙○○、朱億龍
    及案外人洪妤瑄等客戶與香港之張氏公司簽訂客戶協議書後
    ，除由被告提供其在上開「天承行」內所設置之專線電話、
    傳真機及電腦等硬體設備，並在電腦上連接包含來自路透社
    、美聯社之國際外匯新聞、即時價位、走勢圖表、日線圖等
    套裝軟體及電子資訊，供客戶及各該靠行經理人使用外，進
    而由靠行經理人，依據上開資訊做成各種幣別之技術及盤勢
    分析報表、建議買進賣出價位表及操作幣別等資料供客戶客
    戶作為匯市操作參考並提供諮詢之行為，以及依據分析、判
    斷之結果，受託代客下單操作之行為，係分屬上開期貨交易
    法第八十二條第一項所謂之經營期貨顧問事業及經營期貨經
    理事業甚明。又「天承行」之登記營業項目為：「一、電腦
    設備安裝業；二、事務性機器設備批發業；三資訊軟體批發
    業；四、電子材料批發業；五、事務性機器設備零售業；
    六、資訊軟體零售業；七、電子材料零售業；八、資訊軟體
    服務業；九、資料處理服務業；十、電子資料供應服務業。
    」等，此有「天承行」之營利事業登記證扣案可憑，而被告
    及其所招攬之靠行經理人明知上開「天承行」僅有申辦營利
    事業登記證，並未辦理公司設立登記，仍以「天承國際電腦
    資訊公司」名義對外為招攬靠行經理人、客戶以及仲介客戶
    與香港之張氏公司簽約等法律行為，並經營對客戶提供上開
    套裝軟體、電子資訊及彙整處理相關外匯資料提出分析建議
    報告等，為「天承行」登記營業範疇之資訊軟體服務、資料
    處理服務及電子資料供應服務等業務，至為灼然。綜此，被
    告負責之「天承行」未經公司設立登記，逕以「天承國際電
    腦資訊公司」名義，對外經營業務及為其他法律行為，以及
    未經財政部證券暨期貨管理委員會許可並發給許可證照，擅
    自經營期貨經理事業及期貨顧問事業等上開犯行，均堪認定
    。從而，本件事證明確，應予依法論處。
四、被告行為後，公司法第十九條業於九十年十一月十二日修正
    公布，九十一年一月一日施行，茲比較修正前公司法第十九
    條：「未經設立登記，不得以公司名義經營業務或為其他法
    律行為。違反前項規定者，行為人各處一年以下有期徒刑、
    拘役或科或併科新臺幣十五萬元以下罰金，並自負其責；行
    為人有二人以上者，連帶負責，並由主管機關禁止其使用公
    司名稱。」之規定，以及修正後公司法第十九條：「未經設
    立登記，不得以公司名義經營業務或為其他法律行為。違反
    前項規定者，行為人處一年以下有期徒刑、拘役或科或併科
    新臺幣十五萬元以下罰金，並自負民事責任；行為人有二人
    以上者，連帶負民事責任，並由主管機關禁止其使用公司名
    稱。」之規定， 僅有作小部分文字之修正，法定刑與修正
    前相同，修正前之公司法第十九條第二項規定，並無較修正
    後公司法第十九條第二項規定有利被告，依刑法第二條第一
    項前段規定，應適用修正後之公司法第十九條第二項規定。
五、是核被告所為，係違反修正後公司法第十九條第一項之未經
    設立登記，不得以公司名義經營業務或為其他法律行為之規
    定之罪，應依同條第二項規定處斷，以及期貨交易法第一百
    十二條第五款之未經許可，擅自經營期貨經理事業及期貨顧
    問事業罪。起訴書雖認被告上開違反期貨交易法之犯行，係
    犯期貨交易法第五十六條第一項、第一百十二條第三款、第
    四款、第五款之罪，惟此業經蒞庭檢察官於本院審理時更正
    被告係犯期貨交易法第一百十二條第五款之罪，此有本院九
    十四年五月十二日審判筆錄一份在卷可佐，附此敘明。被告
    與同案被告甲○○、另案被告蔡水樹及年籍均不詳自稱名為
    江秀娟、林念臻之成年女子等靠行經理人，就上開犯行間，
    均有犯意聯絡及行為分擔，均為共同正犯。又公司法第十九
    條第一項之未經設立登記，以公司名義經營業務或為其他法
    律行為者，以及期貨交易法第一百十二條第五款所稱之擅自
    經營期貨經理事業及期貨顧問事業者，就其經營事業行為之
    性質而言，均含有多次性與反覆性，是被告基於經營同一事
    業「天承行」之目的，在上開期間內多次經營上述業務及事
    業之行為，均僅成立單純一罪。被告所犯上開三罪間，有方
    法結果及行為目的關係，為牽連犯，應依刑法第五十五條規
    定，應從一重之期貨交易法第一百十二條第五款情節較重之
    未經許可，擅自經營期貨顧問事業罪處斷。爰審酌被告犯罪
    之動機、目的、手段、自張氏公司向其所招攬仲介之客戶每
    口交易所收取之成交金額百分之八手續費中，可從中獲取百
    分之三十退佣之利益、經營「天承行」之期間、未經許可從
    事期貨顧問事業及期貨經理事業，非僅導致不明究理諸如證
    人丙○○、朱億龍等投資人，投下至少美金一萬元之款項，
    嗣並遭受莫名損失，並進而紊亂金融商品交易秩序，所生危
    害非輕及犯後於本院審理時坦認犯行，態度尚稱良好等一切
    情狀，量處如主文所示之刑。蒞庭檢察官具體求處有期徒刑
    一年六月，稍嫌過重，附此敘明。至如扣案如附表所示之物
    ，其中如附表編號一至編號十二、編號十五至編號二一及編
    號二三所示之物，均係分屬於被告及共犯即同案被告甲○○
    、另案被告蔡水樹及年籍均不詳自稱名為江秀娟、林念臻之
    成年女子等靠行經理人所有之物，業據被告於警詢時供認在
    卷（九十一年度偵字第八八二０號偵查卷第七頁），且為供
    其等共同為本件犯罪所用及預備之物，應依刑法第三十八條
    第一項第二款規定，諭知沒收。至扣案如附表編號十三、十
    四、二二所示之天承行營業稅額申報書、天承行槓桿買賣許
    可證、天承行營利事業登記證及負責人資料等物，雖均為被
    告所有之物，然非供本件犯罪所用及預備之物，且非違禁物
    ，本院依法自不得併予宣告沒收，附此敘明。
六、本件公訴意旨另認：被告上開招攬靠行經理人後，再由靠行
    經理人對外招攬仲介客戶與香港之張氏公司簽訂客戶協議書
    後，即提供「天承行」之場所、專線電話、傳真機等硬體設
    備，以及來自路透社、美聯社之國際外匯新聞、即時價位、
    走勢圖表、日線圖等套裝軟體及電子資訊，予客戶及各該靠
    行經理人使用，並由靠行經理人依據上開資訊做成各種幣別
    之技術及盤勢分析報表、建議買進賣出價位表及操作幣別等
    資料，供客戶作為匯市操作參考及諮詢，並可代客戶下單操
    作之上開擅自經營期貨顧問事業及期貨經理事業之犯行，並
    另涉犯期貨交易法第一百十二條第五款之擅自經營其他期貨
    服務事業之罪嫌云云。
  (一)按經營期貨信託事業、期貨經理事業、期貨顧問事業或其他
    期貨服務事業，須經主管機關之許可並發給許可證照，始得
    營業；未經許可，擅自經營期貨信託事業、期貨經理事業、
    期貨顧問事業或其他期貨服務事業者，處七年以下有期徒刑
    ，得併科新台幣三百萬元以下罰金，期貨交易法第八十二條
    第一項、第一百十二條第五款固分別定有明文。然該條所謂
    須經主管機關許可並發給許可證照始得營業之「其他期貨服
    務事業」，究指除期貨信託、經理及顧問事業外之何種服務
    事業，在法條文義解釋上，無法自一般法律概念確定其規範
    內涵及範圍，係屬有賴於主管機關即財政部證券暨期貨管理
    委員會依據期貨交易法第八十二條第三項：「期貨服務事業
    之設置標準及管理規則，由主管機關定之。」之授權，就該
    條所謂除期貨「信託」、「經理」、「顧問」事業外之各該
    「其他期貨服務事業」制訂設置標準及管理規則，明確界定
    其規範內容及範圍，加以補充之空白構成要件，此觀之上開
    規定自明。
  (二)然財政部證券暨期貨管理委員會迄今尚未對期貨「仲介」行
    為是否屬於上開期貨交易法第八十二條第一項所定之「其他
    期貨服務事業」加以規範，依罪刑法定主義，財政部證券暨
    期貨管理委員會在被告為期貨仲介之行為時，既未明白補充
    規範「期貨仲介行為」，亦屬該條項所謂之「其他期貨服務
    事業」，自不得依該未經授權補充完整構成要件之法條對被
    告等予以論罪科刑，使其等有受不確定刑事處分之危險。從
    而，被告與靠行經理人共同未經主管機關許可發給許可證照
    ，即「仲介」證人丙○○、朱億龍及案外人洪妤瑄等客戶，
    與香港之張氏公司簽訂屬外幣保證金交易契約之「客戶協議
    書」之行為，是否違反期貨交易法第八十二條第一項規定，
    而有同法第一百十二條第五款規定之適用，自有疑義，依罪
    刑法定主義，不得以該罪相繩，此外，復查無其他積極證據
    足認被告涉有起訴書犯罪事實中所指擅自經營「其他期貨服
    務事業」之犯行，自屬不能證明被告犯罪，原應就此部分為
    無罪判決之諭知，然因公訴意旨認此部分為被告上開所犯期
    交易法第一百十二條第五款之罪之部分犯行，自不另為無罪
    之諭知，附此明。
據上論斷，應依刑事訴訟法第二百九十九條第一項前段；公司法
第十九條第二項、期貨交易法第一百十二條第五款，刑法第十一
條前段、第二條第一項前段、第二十八條、第三十八條第一項第
二款、第五十五條，判決如主文。
本案經檢察官蘇維達到庭執行職務。
中　　華　　民　　國　　94　　年　　6 　　月　　14　　日
                        臺灣臺北地方法院刑事第十五庭
                            審判長法  官  周祖民
                                  法  官  黃雅君
                                  法  官  吳麗英
上正本證明與原本無異。
如不服本判決，應於判決送達後10日內向本院提出上訴狀（應抄
附繕本）。告訴人或被害人如對於本判決不服者，應具備理由請
求檢察官上訴，其上訴期間之計算係以檢察官收受判決正本之日
期為準。
                                  書記官  田華仁
中　　華　　民　　國　　94　　年　　6 　　月　　21　　日
附錄本案論罪科刑法條：
修正後公司法第十九條：
未經設立登記，不得以公司名義經營業務或為其他法律行為。
違反前項規定者，行為人各處一年以下有期徒刑、拘役或科或併
科新臺幣十五萬元以下罰金，並自負民事責任；行為人有二人以
上者，連帶負民事責任，並由主管機關禁止其使用公司名稱。
期貨交易法第一百十二條：
有下列情事之一者，處七年以下有期徒刑，得併科新臺幣三百萬
元以下罰金：
一　未經許可，擅自經營期貨交易所或期貨交易所業務者。
二　未經許可，擅自經營期貨結算機構者。
三　違反第五十六條第一項之規定者。
四　未經許可，擅自經營槓桿交易商者。
五　未經許可，擅自經營期貨信託事業、期貨經理事業、期貨顧
    問事業或其他期貨服務事業者。
六　期貨信託事業違反第八十四條第一項規定募集期貨信託基金
    者。
七　違反第一百零六條第一百零七條或第一百零八條第一項之規
    定者。
【附表】
┌──┬─────────────────┬─────┐
│編號│扣      案      物      名      稱│數      量│
├──┼─────────────────┼─────┤
│ 一 │電腦磁片                          │四片      │
├──┼─────────────────┼─────┤
│ 二 │洪妤瑄客戶協議書                  │十五頁    │
├──┼─────────────────┼─────┤
│ 三 │空白買賣紀錄                      │八頁      │
├──┼─────────────────┼─────┤
│ 四 │公司投資簡介資料                  │四十頁    │
├──┼─────────────────┼─────┤
│ 五 │宣傳資料                          │二十八頁  │
├──┼─────────────────┼─────┤
│ 六 │客戶電話訪術資料                  │二十六頁  │
├──┼─────────────────┼─────┤
│ 七 │買賣紀錄                          │七頁      │
├──┼─────────────────┼─────┤
│ 八 │空白委任書                        │五頁      │
├──┼─────────────────┼─────┤
│ 九 │匯款收據                          │三張      │
├──┼─────────────────┼─────┤
│ 十 │匯款紀錄                          │四張      │
├──┼─────────────────┼─────┤
│十一│公司投資介紹資料                  │十頁      │
├──┼─────────────────┼─────┤
│十二│投資建議報告                      │五頁      │
├──┼─────────────────┼─────┤
│十三│天承行營業稅額申報書              │一頁      │
├──┼─────────────────┼─────┤
│十四│天承行槓桿買賣許可證              │一張      │
├──┼─────────────────┼─────┤
│十五│交易明細單                        │三頁      │
├──┼─────────────────┼─────┤
│十六│公司幹部名片資料                  │二頁      │
├──┼─────────────────┼─────┤
│十七│客戶朱億龍資料                    │三三頁    │
├──┼─────────────────┼─────┤
│十八│天承行客戶基本資料                │六頁      │
├──┼─────────────────┼─────┤
│十九│對帳單（一）                      │八三頁    │
├──┼─────────────────┼─────┤
│二十│對帳單（二）                      │一０一頁  │
├──┼─────────────────┼─────┤
│二一│分機表                            │一頁      │
├──┼─────────────────┼─────┤
│二二│天承行營利事業登記證及負責人資料  │二頁      │
├──┼─────────────────┼─────┤
│二三│天承行應徵人員廣告資料            │一七頁    │
└──┴─────────────────┴─────┘
